# 首次执行新收入准则工程施工工程结算互抵

提问人：btjia 时间：2020-07-29 18:33:07
施工单位客户比较多，旧准则时，以客户为单位工程施工工程结算互抵
新收入准则下，互抵的时候假如同一客户签订有不同的合同，应该以单份合同为单位互抵，还是以客户为单位把这家客户下属所有合同的工程施工工程结算互抵

回答人：chenyiwei
不论在新老准则下，互抵都应以合同为单位，同一客户、不同合同项下的合同资产和合同负债，工程结算和工程施工，都不能互抵。你说的“旧准则时，以客户为单位工程施工工程结算互抵”的做法在旧准则下也是不恰当的。

提问人：心海拂清风 时间：2020-08-01 00:03:00
请教下陈版， 1 、一般施工企业的形成的已完工未结算资产属于存货，该部分存货库龄如何划分比较合理？谢谢2 、新准则实行的时候，IPO财务报表17-19年是旧准则下的报表， 630 是新准则的报表，会计政策变更差异调整了盈余公积和未分配利润，word附注在披露盈余公积的时候，调整期初的放在本期减少披露合适吗？或者修改附注模板还是如何处理比较好?谢谢。

回答人：chenyiwei
1 、库龄是为了核算减值准备用的，而站在新准则的立场上看，只有确认了合同资产或应收账款后，确认库龄才有意义。 2 、调整期初不是本期减少，将原年初数分拆成上年年末数、首次执行日调整数、调整后期末三列。